【裁判字號】    92,訴,495
【裁判日期】    920627
【裁判案由】    毒品危害防制條例
【裁判全文】
臺灣臺中地方法院刑事判決                          九十二年度訴字第四九五號
    公  訴  人  臺灣臺中地方法院檢察署檢察官
    被      告  甲○○
右列被告因毒品危害防制條例案件，經檢察官提起公訴（九十二年度毒偵字第一二四
號）暨移
    主  文
甲○○連續施用第一級毒品，累犯，處有期徒刑壹年。
    事  實
一、甲○○有賭博、違反肅清煙毒條例之前科，前曾於民國（下同）八十六年間因違
    反肅清煙毒條例案經本院以八十六年訴字第六三八號判處應執行有期徒刑三年四
    月，並於同年八月三十一日確定，嗣經入監服刑至八十八年二月十日始因縮短刑
    期假釋出監並付保護管束至八十九年十一月二十日期滿；復曾於八十九年間因施
    用毒品案件，經本院以八十九年毒聲字第七六六八號送觀察、勒戒，經認有施用
    毒品之傾向，由本院再以九十年毒聲字第一０三一號送強制戒治，並於九十年九
    月二十一日由本院以九十年毒聲第三八０九號停止戒治付保護管束；嗣因再犯而
    經本院以九十年毒聲字第五七六０號撤銷停止戒治令入戒治處所施以強制戒治至
    九十一年八月五日執畢出監，並經臺灣臺中地方法院檢察署檢察官以九十一年戒
    毒偵字第三四六號為不起訴處分確定。詎猶不知悔改，自九十一年八月五日起至
    九十二年三月二十七日止，基於施用第一級毒品海洛因之概括犯意，於臺中縣后
    里鄉○○路二二之二號住處等處，連續以清水稀釋第一級毒品海洛因後，藉由針
    筒靜脈注射之方式施打海洛因多次。嗣分別於九十一年九月二十日、九十二年三
    月二十七日下午四時三十分許，經警通知採尿送驗及經警拘提到案後採尿送驗而
    獲悉上情。
二、案經臺中縣警察局大甲分局移送臺灣臺中地方法院檢察署檢察官偵查起訴暨移送
    併辦。
    理  由
一、訊據被告甲○○固曾於警訊、偵訊中否認有何於右揭時、地施用第一級毒品海洛
    因之犯行，惟其業於本院審理時就右開犯行坦承不諱，核與其二度經警採集之尿
    液經送驗結果均呈施打第一級毒品海洛因代謝後之嗎啡反應情節相符，有中山醫
    學大學附設醫院藥物濫用檢測中心驗尿報告、臺中縣衛生局檢驗尿水報告書在卷
    可稽堪信被告自白與事實相符。查本件被告甲○○曾於八十九年間因施用毒品案
    件，經本院以八十九年毒聲字第七六六八號送觀察、勒戒，經認有施用毒品之傾
    向，由本院再以九十年毒聲字第一０三一號送強制戒治，並於九十年九月二十一
    日由本院以九十年毒聲第三八０九號停止戒治付保護管束；嗣因再犯而經本院以
    九十年毒聲字第五七六０號撤銷停止戒治令入戒治處所施以強制戒治至九十一年
    八月五日執畢出監，並經臺灣臺中地方法院檢察署檢察官以九十一年戒毒偵字第
    三四六號為不起訴處分確定等情，有卷附臺灣臺中地方法院檢察署刑案資料查註
    紀錄表、臺灣高等法院被告全國前案紀錄表、查詢被告在監在所資料各一份可考
    。查海洛因屬毒品危害防制條例第二條第二項第一款所指之第一級毒品，是被告
    甲○○因施用毒品於強制戒治期滿經檢察官為不起訴處分確定後，五年內三犯以
    上（包括三犯）施用第一級毒品海洛因之行為係犯毒品危害防制條例第十條第二
    項之施用第一級毒品罪；而被告其持有第一級毒品海洛因之低度行為，已為施用
    第一級毒品之高度行為所吸收，爰不另論罪。又被告先後多次施用第一級毒品海
    洛因之行為，時間緊接，所犯罪名相同，顯係基於概括之犯意為之，為連續犯，
    爰依刑法第五十六條之規定以一罪論，並加重其刑。末查被告甲○○曾因違反肅
    清煙毒條例案經本院以八十六年訴字第六三八號判處應執行有期徒刑三年四月，
    並於同年八月三十一日確定，嗣經入監服刑至八十八年二月十日始因縮短刑期假
    釋出監並付保護管束至八十九年十一月二十日期滿等節，有前揭臺灣臺中地方法
    院檢察署刑案資料查註紀錄表、臺灣高等法院被告全國前案紀錄表、查詢被告在
    監在所資料各一份附卷可查，其於執行完畢後五年內，再犯本件有期徒刑以上之
    刑之罪，係累犯，應依法遞加重其刑。爰審酌被告前因施用毒品犯行，業經強制
    戒治，仍無法根治惡習，無視於毒品對於自身健康之戕害及國家對於杜絕毒品犯
    罪之禁令，惡性非輕，並審酌被告施用毒品之期間甚長、犯後坦承犯行，態度尚
    佳等一切情狀，量處如主文所示之刑，以資懲儆。
三、按犯罪事實一部經起訴者，其效力及於全部，刑事訴訟法第二百六十七條定有明
    文；查臺灣臺中地方法院檢察署檢察官移送併辦九十二年度毒偵字第一五九三號
    被告違反毒品危害防制條例案件之犯行，以及被告於本院審理中所供出之九十一
    年九月二十日當日以外之犯行，與本件被告所犯罪行，其時間緊接、犯罪罪名與
    犯罪構成要件相同，顯係基於概括犯意而為之連續犯，有裁判上一罪關係，為起
    訴效力所及，本院自得併予以審理，附此敘明。
據上論斷，應依刑事訴訟法第二百九十九條第一項前段，毒品危害防制條例第十條第
一項、第二十三條第二項，刑法第十一條前段、第五十六條、第四十七條，判決如主
文。
中      華      民      國    九十二      年    六    月    二十七    日
                            臺灣臺中地方法院刑事第七庭
                                        法  官林學晴
右正本證明與原本無異。
如不服本判決，應於送達後十日內向本院提出上訴狀 （須附繕本） ，上訴於台灣高
法院台中分院。
                                        書記官
中      華      民      國      九十二      年    六    月    二十七    日
附錄論罪科刑法條
毒品危害防制條例第十條
施用第一級毒品者，處六月以上五年以下有期徒刑。
施用第二級毒品者，處三年以下有期徒刑。


司法院資訊處製作；財團法人民間司法改革基金會備份。
